【裁判字號】    90,易,2881
【裁判日期】    900904
【裁判案由】    竊盜
【裁判全文】
臺灣高雄地方法院刑事判決                          九十年度易字第二八八一號
    公  訴  人  臺灣高雄地方法院檢察署檢察官
    被      告  甲○○
右列被告因竊盜案件，經檢察官提起公訴（九十年度偵字第一一０三四號），本院判
決如左：
    主  文
甲○○竊盜，累犯，處拘役肆拾日，如易科罰金，以佰元折算壹日。
    事  實
一、甲○○前因違反麻醉藥品管理條例案件，經本院判處有期徒刑五月確定，於民國
    八十五年九月十七日執行完畢，猶不知悔改，於九十年六月三日下午三時三十五
    分許，由友人丙○○駕車搭載，從高雄縣鳳山市○○○○道台二十一線行駛至同
    縣旗山鎮，途中兩人因內急，丙○○遂將車停放於高雄縣大樹鄉○○路七十二號
    前，各自下車尋覓地點如廁，惟甲○○見路邊乙○○所開設之香村檳榔攤鐵門未
    拉起，知無人在內，遂意圖為自己不法之所有，將檳榔攤未上鎖之鐵門拉起而進
    入，竊取置於冰箱之檳榔三包，價值約新台幣三百元，得手後，並由檳榔攤之後
    門走出，適有乙○○之女丁○○在前開檳榔攤對面之「鄉園餐廳」工作時，目賭
    所有行竊過程，遂報警當場將步出檳榔攤欲離去之甲○○查獲。
二、案經高雄縣警察局仁武分局報請台灣高雄地方法院檢察署檢察官偵查起訴。
    理  由
一、訊據被告甲○○對於右揭時、地進入乙○○所開設之檳榔攤拿取三包檳榔之事固
    坦承不諱，惟否認有何竊盜犯行，辯稱：當時檳榔攤之鐵門是半開的，我有喊但
    是沒有人應門，於是我彎腰進去，我拿三包檳榔意欲購買，店家出來硬說我偷的
    ，我拿錢給他，他說他不要云云。惟查，右揭被告如何進入檳榔攤竊取檳榔之事
    實，業據被害人乙○○於警、偵訊時指訴綦，並據證人廖淑美於警、偵訊時及本
    院審理中迭次證述屬實，且衡諸常情，入店購物，縱店中無人看管，亦無於未結
    帳前即擅將物品取走之理，是被告所辯，顯不足採。此外，復有贓物認領保管單
    一紙附卷可稽，事證明確，被告犯行洵堪認定。
二、核被告所為，係犯刑法第三百二十條第一項之竊盜罪。查被告曾因違反麻醉藥品
    管理條例案件，經本院判處有期徒刑五月確定，於八十五年九月十七日執行完畢
    之事實，有台灣高等法院被告全國前案紀錄表一份在卷可憑，其於前案執行完畢
後，五年以內再犯有期徒刑以上之罪，為累犯，依法加重其刑。爰審酌被告犯罪
    之動機、目的、手段及竊盜所得財物之價值等一切情狀，量處如主文所示之刑，
    併諭知易科罰金之折算標準。
據上論斷，應依刑事訴訟法第二百九十九條第一項前段、刑法第三百二十條第一項、
第四十七條、第四十一條第一項，罰金罰鍰提高標準條例第一條前段、第二條，判決
如主文。
中      華      民      國      九十      年      九      月      四    日
                                  臺灣高雄地方法院刑事庭
                                      法  官    吳  宏  榮
右正本證明與原本無異。
如不服本判決，應於判決送達後十日內，向本院提出上訴狀。
                                      書記官    呂  怜  勳
中      華      民      國      九十      年      九      月      四    日
附錄本案論罪科刑法條：
刑法第三百二十條第一項
意圖為自己或第三人不法之所有，而竊取他人之動產者，為竊盜罪，處五年以下有期
徒刑、拘役或五百元以下罰金。


司法院資訊處製作；財團法人民間司法改革基金會備份。
